【裁判字號】    89,交簡上,35
【裁判日期】    891110
【裁判案由】    過失傷害
【裁判全文】
臺灣桃園地方法院刑事判決                        八十九年度交簡上字第三五號
    上  訴  人  臺灣桃園地方法院檢察署檢察官
    被      告  丙○○
右列被告因過失傷害案件，上訴人不服本院桃園簡易庭八十九年四月十七日所為八十
九年度壢交簡字第三一五號簡易判決（臺灣桃園地方法院檢察署八十九年度偵字第二
八八六號案件），提起上訴，經本院管轄之第二審地方法院合議庭判決如左：
        主  文
原判決撤銷。
丙○○因過失傷害人，處有期徒刑貳月，如易科罰金以參佰元折算壹日。
        事  實
丙○○於民國（下同）八十八年五月二十一日下午四時二十五分許，駕駛車號ｋｗ〡
七九四一號自用小客車停靠於桃園縣中壢市○○○路○段一五九巷口而欲下車之際，
本應注意開啟車門時，應注意後方有無來車或行人並讓其後方來車或行人先行，且依
當時情況能注意而不注意，猶貿然開啟車門因而撞及當時適駕駛機車自後方行經其車
旁之甲○○，使王女人車失衡倒地，受有右下顎骨折、臉部多處裂傷。嗣因雙方無法
達成和解，被害人甲○○遂告訴由台灣桃園地方法院檢察署檢察官偵查後，聲請簡易
判決處刑。
        理  由
一、訊據被告范文亮固坦承於右述時地因開車門，撞及告訴人甲○○之機車，致甲○
    ○受傷，惟否認有過失，辯稱：因被害人機車速度過快，未注意其開啟車門，致
    撞及車門云云。惟查，若伊被告所言，則本件車禍之發生應係被告開啟車門後，
    被害人機車由後撞上其車門之內側，然本件車禍之發生係被告車門之外側撞及被
    害人之機車，且被害人騎乘機之速度正常等情，業據被害人甲○○指訴歷歷，核
    與目擊證人乙○○證述相符，是應以告訴人之指訴為可採，被告所辯核屬卸責之
    詞，洵無可取。次按汽車停車向外開啟車門時，應注意行人、車輛並讓其先行，
    道路交通安全規則第一百十二條第一項第十五款定有明文，是被告駕駛汽車參與
    道路交通自應注意遵守該注意義務，而依當時之路況、天候復無不能注意之情況
    存在，竟於開啟車門時疏未注意後方適有被害人騎乘機車自後方接近之狀況，致
    車門撞及被害人機車，使被害人倒地受有右下顎骨折、臉部多處裂傷之傷害，此
    有診斷證明書可稽，被告有過失甚明，且其過失行為與告訴人所受之傷害結果亦
    存有相當因果關係，至為灼然，其犯行已臻明確，應予依法論科。
二、核被告所為，係犯刑法第二百八十四條第一項前段之過失傷害罪。原審審酌被告
    之過失程度，認其涉有上開過失傷害犯行，而處拘役五十日，並諭知易科罰金之
    折算標準，固有所據，然依卷附三紙被害人之診斷證書之記載，被害人所受傷勢
    尚演變成口唇及下顎蜂窩性組織炎，其療程為八十八年五月二十一日入院急診，
    進行縫合手術，同年月二十三日出院，同年月五月二十六日再入院接受切開引流
    手術，同年月三十日接受鋼釘固定治療，同年六月四日始出院，可知被害人因本
    件車禍所生傷害結果，不可謂不重，而被告迄今不惟不賠償被害人之損害，猶飾
    詞文過，顯無悔過之意，原審僅諭知被告拘役五十日之處罰，應嫌過輕，檢察官
    此部分之上訴為有理由，原判決應予撤銷，並自為判決。爰審酌被告之過失程度
    、所生損害及犯罪後態度等一切情狀，量處如主文所示之刑，並諭知易科罰金之
    折算標準，以資儆懲。
據上論斷，應依刑事訴訟法第四百五十五條之一第三項、第三百六十九條第一項前段
、第三百六十四條、第二百九十九條第一項前段，刑法第二百八十四條第一項前段、
第四十一條，罰金罰鍰提高標準條例第一條前段、第二條，判決如主文。
本案經檢察官何祖舜到庭執行職務。
中      華      民      國      八十九    年    十一    月    十      日
                                臺灣桃園地方法院刑事第一庭
                                    審判長法官     吳    爭    奇
                                          法官     熊    祥    雲
                                          法官     潘    政    宏
右正本證明與原本無異。
不得上訴。
                                        書記官   蔡    春    榮
中        華        民        國   八十九   年   十一   月    二十三    日
附錄論罪科刑法條
刑法第二百八十四條
因過失傷害人者，處六月以下有期徒刑、拘役或五百元以下罰金。致重傷者，處一年
以下有期徒刑、拘役或五百元下罰金。
從事業務之人，因業務之過失傷害人者，處一年以下有期徒刑、拘役或一千元以下罰
金。致重傷者，處三年以下有期徒刑、拘役或二千元以下罰金。


司法院資訊處製作；財團法人民間司法改革基金會備份。
